【裁判字號】    97,上訴,4834
【裁判日期】    971023
【裁判案由】    毒品危害防制條例
【裁判全文】
臺灣高等法院刑事判決                97年度上訴字第4834號
上  訴  人
即  被  告  甲○○
上列上訴人因違反毒品危害防制條例案件，不服臺灣桃園地方法
院97年度審訴字第1548號，中華民國97年7月31日第一審判決（
起訴案號：臺灣桃園地方法院法院檢察署97年度毒偵字第1241號
，嗣於原審準備程序進行中，被告就被訴事實為有罪之陳述，經
原審告知簡式審判程序意旨，並聽取公訴人、被告之意見後，原
審合議庭裁定依簡式審判程序審理），提起上訴，本院判決如下
：
    主  文
上訴駁回。
    事實及理由
一、按依刑事訴訟法第350條、第361條、第362條、第367條規定
    ，不服地方法院之第一審判決而上訴者，須提出上訴書狀，
    並應敘述具體理由，為上訴必備之程式；其所提出之書狀未
    敘述上訴理由，或僅曾以言詞陳述上訴理由者，均應於上訴
    期間屆滿後20日內補提理由書於第一審法院。第一審法院經
    形式審查，認逾期未補提上訴理由者，應定期間先命補正；
    逾期未補正者，為上訴不合法律上之程式，應以裁定駁回。
    倘已提出上訴理由，但所提非屬具體理由者，則由第二審法
    院以上訴不合法律上之程式，判決駁回。而所謂具體理由，
    必係依據卷內既有訴訟資料或提出新事證，指摘或表明第一
    審判決有何採證認事、用法或量刑等足以影響判決本旨之不
    當或違法，而構成應予撤銷之具體事由，始克當之（例如：
    依憑證據法則具體指出所採證據何以不具證據能力，或依憑
    卷證資料，明確指出所為證據證明力之判斷如何違背經驗、
    論理法則）；倘僅泛言原判決認定事實錯誤、違背法令、量
    刑失之過重或輕縱，而未依上揭意旨指出具體事由，或形式
    上雖已指出具體事由，然該事由縱使屬實，亦不足以認為原
    判決有何不當或違法者（例如：對不具有調查必要性之證據
    ，法院未依聲請調查亦未說明理由，或援用證據不當，但除
    去該證據仍應為同一事實之認定），皆難謂係具體理由，俾
    與第二審上訴制度旨在請求第二審法院撤銷、變更第一審不
    當或違法之判決，以實現個案救濟之立法目的相契合，並節
    制濫行上訴（最高法院97年度台上字第892號判決亦同此意
    旨）。
二、本件原審判決略以：被告甲○○前有違反廢止前肅清煙毒條
    例、贓物、毒品危害防制條例等前科，其中於民國（下同）
    95年間，因違反毒品危害防制條例案件，經原審法院以95年
    度訴字第1202號判決判處有期徒刑7月確定；又於同年間，
    因違反毒品危害防制條例案件，經原審法院以95年度訴字第
    2071號判決判處有期徒刑8月確定，上開2罪刑嗣經原審法院
    以96年度聲減字第526號裁定減為有期徒刑3月又15日、4月
    ，定應執行有期徒刑6月確定，於96年7月16日執行完畢出監
    （構成累犯）。被告另於91年間因施用毒品案件，經原審法
    院以91年度毒聲字第2676號裁定送觀察、勒戒後，認有繼續
    施用毒品傾向，再經原審法院以92年度毒聲字第1849號裁定
    令入戒治處所施以強制戒治，嗣因戒治成效經評定合格，經
    原審法院以92年度毒聲字第3782號裁定停止戒治，於 93年1
    月7日停止處分出所，所餘戒治期間付保護管束，至93年6月
    15日執行完畢，並經臺灣桃園地方法院檢察署檢察官於93年
    6月22日以93年度戒毒偵字第163號為不起訴處分確定。又於
    上揭強制戒治期滿後5年內之95年間，因施用毒品案件，經
    原審法院以95年度訴字第1202號判決判處有期徒刑7月確定
    。詎猶不知悔改，基於施用第一級毒品海洛因之犯意，於97
    年3月7日上午8時許，在桃園縣蘆竹鄉○○路南興巷1號居處
    內，施用第1級毒品海洛因1次。嗣於同日15時30分許，在桃
    園縣蘆竹鄉○○路南興巷2之1號前為警查獲，並扣得其所有
    之第1級毒品海洛因1包連同包裝袋1只（毛重0.3公克、因鑑
    驗使用0.02公克），始悉上情。
三、被告甲○○不服原審判決，提起上訴，其上訴理由稱「97年
    3月7日經警方臨檢，警方突然自路邊拾起1小包裝有白色粉
    狀的東西，警方視為毒品海洛因，硬說是我丟的，要我承認
    ，我雖表明不是我所有的，但警方強制將我帶回偵訊，起訴
    後被法院判有期徒刑9月，被告不服而提起上訴」等語。
四、查原判決已於理由內說明：訊據被告甲○○對其於上揭時、
    地，施用第1級毒品海洛因之犯罪事實坦承不諱（見原審卷
    第22、29頁）。而員警查獲被告後所採集之尿液檢體，經送
    請台灣檢驗科技股份有限公司以酵素免疫分析法初步檢驗，
    再佐以氣相層析質譜儀分析法確認檢驗結果確呈鴉片類陽性
    反應，此有桃園縣政府警察局桃園分局被採尿人尿液暨毒品
    真實姓名與編號對照表、台灣檢驗科技股份有限公司濫用藥
    物檢驗報告各1份附卷可稽，而以氣相層析質譜儀作藥物及
    其代謝產物之定性及定量分析，幾乎不會有偽陽性反應產生
    ，為毒品檢驗學之常規，亦為原審法院辦理相關違反毒品危
    害防制條例案件所知悉，上開檢驗結果當足以認定為真實。
    且現場查獲不明白粉1包，經送驗結果，確係第1級毒品海洛
    因（毛重0.3公克、因鑑驗使用0.02公克），此有台灣檢驗
    科技股份有限公司濫用藥物檢驗報告1紙在卷可考，足見被
    告上開自白確與事實相符，應堪採信。綜上所述，本件事證
    明確，被告上揭犯行堪以認定，應予依法論科。核被告所為
    ，係犯毒品危害防制條例第10條第1項之施用第1級毒品海洛
    因罪。其施用前後持有第1級毒品之低度行為，為其施用第1
    級毒品之高度行為所吸收，不另論罪。查被告前有如事實欄
    所載之犯罪科刑執行情形，有臺灣桃園地方法院檢察署全國
    刑案資料查註表、本院被告前案紀錄表各1份在卷可參，被
    告於前案有期徒刑執行完畢後5年內故意再犯本件有期徒刑
    以上之施用第1級毒品罪，為累犯，應依刑法第47條第1項之
    規定加重其刑。爰審酌被告因施用毒品案，前經強制戒治後
    ，復因施用毒品案，迭經檢察官依法訴追，仍不知悔改、警
    惕，猶繼續施用毒品，本不宜寬貸，惟此乃自戕行為及被告
    犯後已坦承悔悟，量處有期徒刑9月。末查，扣案之海洛因1
    包連同包裝袋1只（毛重0.3公克、因鑑驗使用0.02公克），
    經送鑑定結果，確含海洛因成分，有台灣檢驗科技股份有限
    公司濫用藥物檢驗報告1紙在卷可稽，應依毒品危害防制條
    例第18條第1項前段規定，沒收銷燬之；包裹第1級毒品海洛
    因之包裝袋1只與前開海洛因毒品無從完全剝離，併依毒品
    危害防制條例第18條第1項前段規定，沒收銷燬之等語。
五、核原審判決既已詳細記載認定被告犯罪之證據及理由，並已
    審酌關於刑法第57條科刑之一切情狀，在適法範圍內行使其
    量刑之裁量權，核無違法或不當之情形。被告上開上訴意旨
    ，原審判決於理由內業已詳予論敘審酌，且被告之上訴理由
    並未依卷內現有訴訟資料指摘原審判決採證、認事、用法有
    何不當或違法之處，自非屬上訴第二審之具體理由，其上訴
    不合法律上之程式，爰不經言詞辯論予以駁回。
六、據上論斷，應依刑事訴訟法第367條前段、第372條，判決如
    主文。
中    華    民    國    97    年    10    月    23    日
                  刑事第3 庭審判長法  官  蔡秀雄
                                  法  官  許文章
                                  法  官  謝靜恒
以上正本證明與原本無異。
如不服本判決，應於收受送達後十日內向本院提出上訴書狀，其
未敘述上訴之理由者並得於提起上訴後十日內向本院補提理由書
（均須按他造當事人之人數附繕本）。
                                  書記官  吳鎮鑫
中    華    民    國    97    年    10    月    23    日


司法院資訊處製作；財團法人民間司法改革基金會備份。
